【裁判字號】    97,交聲,3050
【裁判日期】    971124
【裁判案由】    聲明異議
【裁判全文】
臺灣臺中地方法院交通事件裁定        97年度交聲字第3050號
原處分機關  交通部公路總局臺中區監理所豐原監理站
異 議 人即
受 處 分人  甲○○
上列受處分人因違反道路交通管理處罰條例案件，對於交通部公
路總局臺中區監理所豐原監理站中華民國九十七年十月二十四日
所為之處分（豐監稽違字第裁六三－ＧＥ0000000號裁決
書），聲明異議，本院裁定如下：
    主  文
異議駁回。
    理  由
一、原處分機關略以：異議人即受處分人（下稱受處分人）甲○
    ○騎乘車牌號碼ＪＱＲ－三八○號重型機車於民國九十七年
    八月三十日十八時四十八許分，在臺中市○○路、更生巷口
    處，因「闖紅燈（直行往中清方向）」之違規事實，為臺中
    市警察局第五分局員警當場掣開中市警交字第ＧＥ0000
    000號舉發違反道路交通管理事件通知單舉發。受處分人
    於期限內到案提出申訴，經查證違規屬實，該站遂於九十七
    年十月二十四日依道路交通管理處罰條例第五十三條第一項
    規定，以豐監稽違字第裁六三－ＧＥ0000000號裁決
    書裁處罰鍰新臺幣（下同）一千八百元整，並依同條例第六
    十三條第一項第三款記違規點數三點，於法並無不合等語。
二、本件受處分人甲○○異議意旨略以：該路段為Ｔ型路口，本
    人是在路口中間切往中清路方向行駛，但該員警不接受本人
    解釋執意要開罰單，但本人因上班在即怕遲到只好先簽名，
    爰依法聲明異議云云。
三、按汽車（包括機器腳踏車）駕駛人，行經有燈光號誌管制之
    交岔路口闖紅燈者，處新臺幣一千八百元以上五千四百元以
    下罰鍰，道路交通管理處罰條例第五十三條第一項定有明文
    。而汽車駕駛人，違反道路交通管理處罰條例第五十三條之
    規定者，除依原條款處罰鍰外，並予記違規點數三點，亦為
    同條例第六十三條第一項第三款所明定。
四、經查，本件受處分人甲○○於九十七年八月三十日十八時四
    十八分許，騎乘車牌號碼ＪＱＲ－三八○號重型機車，在臺
    中市○○路、更生巷口處，因「闖紅燈（直行往中清方向）
    」之違規事實，而經臺中市警察局第五分局四平派出所員警
    當場掣單舉發，嗣經原處分機關即交通部公路總局臺中區監
    理所豐原監理站依據道路交通管理處罰條例第五十三條第一
    項、第六十三條第一項第三款及違反道路交通管理事件統一
    裁罰基準表之規定，於九十七年十月二十四日裁處受處分人
    罰鍰一千八百元，並記違規點數三點等情，有臺中市警察局
    中市警交字第ＧＥ0000000號舉發違反道路交通管理
    事件通知單、交通部公路總局臺中區監理所豐原監理站豐監
    稽違字第裁六三－ＧＥ0000000號違反道路交通管理
    事件裁決書及臺中市警察局第五分局九十七年十月六日中分
    五交字第○九七○○三二○八九號函各一紙在卷可稽。受處
    分人雖否認違規，並以上開情詞置辯，惟證人即本件舉發員
    警乙○○於本院九十七年十一月十七日訊問時到庭具結證稱
    ：「（請陳述舉發本件違規情形？）九十七年八月三十日十
    八到二十時，我是取締交通違規，我的位置在環中路一段一
    四六六號前，我在十八時四十八分發現二部機車直行往高速
    公路方向過來，第一部有看到我，就馬上停下來轉向跑掉了
    ，第二部就是本件被處分人甲○○駕駛的機車，闖紅燈，我
    就把他攔下來，並告知他目前的燈號，告訴他闖紅燈，當時
    我告發他的時候沒有跟他發生什麼爭執。他的機車是沿環中
    路從棒球場的方向直行過來，往中清路的方向。Ｔ型路口如
    繪圖所示。」「（這是你當場舉發的？）是的，受處分人也
    當場簽名，也沒有爭執。」等語明確，並有其當庭所繪製之
    現場圖一紙可佐。而受處分人向原處分機關申訴時，亦陳述
    其前方有一輛機車是闖紅燈，但該車在離警約二十公尺前停
    車等語，有陳述單及查詢單一紙附卷可稽，核與證人乙○○
    上開所證在受處分人之前另有一部機車闖紅燈乙情相符，益
    徵員警上開所證並非虛妄，再參以員警為維持交通秩序，依
    法執行職務，立場應是客觀公正，且與受處分人素不相識，
    亦無宿怨，當無設詞誣攀之理，而據其上揭說明，亦應無誤
    看或誤為判斷之情事，是其所為證言，應屬真實可信。本院
    經查並無任何證據足資證明執勤警員有捏造事實、違法取締
    之情事，則執勤警員本其維護交通秩序、安全職責所為之舉
    發，自應受到合法、正確之推定。準此，受處分人確有騎乘
    前開重型機車於其行進方向之號誌顯示為紅燈時行駛進入路
    口之闖紅燈交通違規行為無誤，受處分人事後空言否認違規
    ，自不足採。綜上所述，原處分機關依據道路交通管理處罰
    條例第五十三條第一項、第六十三條第一項第三款及違反道
    路交通管理事件統一裁罰基準表之規定，裁處受處分人罰鍰
    一千八百元，並記違規點數三點，並無不當。本件異議為無
    理由，應予駁回。
五、據上論斷，應依道路交通管理處罰條例第八十七條第二項，
    道路交通案件處理辦法第十九條，裁定如主文。
中    華    民    國    97    年    11    月    24    日
                臺灣臺中地方法院交通法庭
                            法  官  許金樹
以上正本證明與原本無異。
如不服本裁定，應於送達後五日內向本院提出抗告狀。
中    華    民    國    97    年    11    月    24    日
                            書記官  王崑煜


司法院資訊處製作；財團法人民間司法改革基金會備份。
